---
title: "COVID-19 EM PARELHAS RN"
output: github_document
---

```{r setup, include=FALSE}
knitr::opts_chunk$set(echo = TRUE)
```

## Sobre os resultados

Durante esta análise, serão exibidos os gráficos referentes aos novos casos e mortes, casos totais e mortes totais ocorridos no município de Parelhas/RN, em decorrência da COVID-19. Haverá ênfase no mês de março de 2021, onde houve um grande crescimento de ocorrências, bem como no início do ano de 2021.

### Sobre a fonte dos dados

Todos os dados utilizados foram obtidos do repositório [Covid19br](https://github.com/wcota/covid19br).O repositório reúne dados das Secretarias Estaduais de Saúde e do Ministério da Saúde.

## Gráficos referentes ao periodo do inicio da pandemia ate 03/04/2021
```{r, include=FALSE}
library(dplyr)
library(ggplot2)
library(readr)
#importacao dos dados nacionais a partir do arquivo baixado

covidNacional <- read_csv("cases-brazil-cities-time.csv") 

#regulacao dos dados para remover atualizacoes de casos negativas
#casos negativos foram substituidos por 0

covidNacional <- covidNacional %>%
  mutate_if(is.numeric,function(x){x[x < 0 ] <- 0;x})

#separacao dos dados do estado do Rio grande do Norte

covidRN <- covidNacional %>%
  filter(stringr::str_detect(state,"RN"))

covidRN <- covidRN %>%
  mutate(city=tolower(iconv(city,from="UTF-8",to="ASCII//TRANSLIT")))

#separacao dos dados do municipio de parelhas

covidPAAS <- covidRN %>%
  filter(stringr::str_detect(city,"parelhas/rn"))

#separacao ano de 2020 parelhas

covidPAAS2020 <- covidPAAS %>%
  filter(stringr::str_detect(date,"2020"))

#separacao ano de 2021 parelhas

covidPAAS2021 <- covidPAAS %>%
  filter(stringr::str_detect(date,"2021"))

#separacao dados mes de marco 2021

paasMarco21 <- covidPAAS %>%
  filter(stringr::str_detect(date,"2021-03"))

#separacao dados mes de marco 2020

paasfev21 <- covidPAAS %>%
  filter(stringr::str_detect(date,"2021-02"))
```
A seguir, temos o gráfico dos casos acumulados ao longo de todo o período de pandemia. Podemos notar um crescimento significativo a partir do fim do ano de 2020, se prolongando durante os meses iniciais de 2021.

> Gráfico 01: Casos acumulados durante o período de pandemia em Parelhas/RN até 03/04/2021


```{r casosTotaisParelhas, echo=FALSE}
ggplot(covidPAAS,aes(x=date,y=totalCases)) + geom_bar(stat = "identity")
```


A seguir, temos o gráfico do acumulo de mortes causadas por COVID-19 durante o ano de 2020 até 03/04/2021.

>Gráfico 02: Óbitos acumulados durante o período de pandemia em Parelhas/RN até 03/04/2021

```{r ObitosTotaisParelhas, echo=FALSE}
ggplot(covidPAAS,aes(x=date,y=deaths)) + geom_bar(stat = "identity")
```

É possível notar um crescimento considerável de vítimas no mês de março de 2021.No próximo gráfico, podemos ver a frequência de novos casos no município de Parelhas durante todo o período da pandemia até 03/04/2021.

> Gráfico 03: Novos casos durante o período da pandemia em Parelhas/RN

```{r novosCasosParelhas, echo=FALSE}
ggplot(covidPAAS,aes(x=date,y=newCases)) + geom_line()
```

Podemos notar que o ano de 2021, apesar de ainda estar no seu primeiro semestre, apresenta uma frequência de casos superior a todo o ano de 2020. A seguir, é mostrado o recorte do gráfico por anos, sendo os novos casos durante 2020, e os novos casos durante o período de 01/01 a 03/04 de 2021.

> Gráfico 04: Novos casos durante o período da pandemia  no ano de 2020 em Parelhas/RN


```{r novosCasosParelhas2020, echo=FALSE}
ggplot(covidPAAS2020,aes(x=date,y=newCases)) + geom_line()
```

Podemos notar, por meio do gráfico, que houve um pico de novos casos próximo ao fim do ano de 2020. Abaixo, temos o gráfico de 2021.

> Gráfico 05: Novos casos durante o ano de 2021 em Parelhas/RN


```{r covidPAAS2021, echo=FALSE}
ggplot(covidPAAS2021,aes(x=date,y=newCases)) +geom_line()
```


## Recorte sobre os meses de Fevereiro e Março de 2021

Pode-se ver, nos gráficos a seguir, os dados referentes a novos casos nos meses de Fevereiro e Março de 2021.

No gráfico a seguir, referente a Fevereiro, podemos notar um grande pico de novos casos, aproximadamente no meio do mês.

> Gráfico 06: Novos casos durante o mês de Fevereiro de 2021 em Parelhas/RN


```{r passfev21, echo=FALSE}
ggplot(paasfev21, aes(x =date,y= newCases)) + geom_line()
```


Já no gráfico a seguir, referente a Março de 2021, podemos notar uma frequência de novos casos bem como uma ocorrência maior de casos por dia.

> Gráfico 07: Novos casos durante o mês de Março de 2021 em Parelhas/RN


```{r paasMarco21,echo=FALSE}
ggplot(paasMarco21, aes(x =date,y= newCases)) + geom_line()
```


Junto com a crescente de novos casos registrado, ocorreu também o aumento de óbitos durante o ano de 2021. Podemos ver, por meio do gráfico abaixo, que em sua grande maioria, os óbitos se concentraram no mês de Março.

> Gráfico 08: Novos óbitos de 01/01 a 03/04 de 2021 em Parelhas/RN


```{r covidPAAS202102,echo=FALSE}
ggplot(covidPAAS2021,aes(x=date,y=newDeaths)) + geom_line()
```


No gráfico a seguir podemos ver um recorte apenas do mês de março referente aos novos óbitos no município de parelhas.

> Gráfico 09: Novos óbitos durante o mês de Março de 2021 em Parelhas/RN

```{r paasMarco2102,echo=FALSE}
ggplot(paasMarco21, aes(x = date,y = newDeaths)) + geom_line()
```


## Nível Nacional

Observando o gráfico abaixo, podemos ver a frequência de novos casos de COVID-19 em todo o território brasileiro, e notar que não só Parelhas enfrenta uma nova onda de contaminações como todo o país. Podemos notar também que, como em Parelhas, a nova onda é maior que a anterior.

> Gráfico 10: Novos casos no Brasil desde o início da pandemia do COVID-19 no país até a data de 03/04/2021


```{r covidNacional, echo=FALSE}
ggplot(covidNacional,aes(x=date,y=newCases))+geom_bar(stat = "identity")
```


## Considerações finais

A crescente de novos casos no município de Parelhas/RN não é uma exclusividade da região, ocorrendo também em nível nacional. Essa nova crescente pode estar associada a variante brasileira do coronavirus bem como o menor isolamento social pelo qual o país passa.

Focando em Parelhas, o aumento de casos pode estar também associado a maior testagem feita por o município, o que acarreta uma maior visualização da situação da pandemia no município.


### Observações importantes

Os dados fornecidos por o MS e a SES diferem dos do boletim informativo da Prefeitura Municipal de Parelhas, essa diferença de dados ocorre com TODOS os municípios não sendo um fato exclusivo de Parelhas. Ocorre também um atraso nas atualizações dos dados por a SES e o MS podendo os números dos dias não combinarem exatamente com os do boletim municipal. Apesar disso os dados são uteis e validos para se ter dimensão da situação atual da pandemia no município.





