---
title: "COVID-19 EM PARELHAS RN"
output: github_document
---

```{r setup, include=FALSE}
knitr::opts_chunk$set(echo = TRUE)
```

## Sobre os resultados

Durante esta analise serão exibidos os graficos referentes aos novos casos e mortes, casos totais e mortes totais ocorridos no municipio de Parelhas/RN em decorrência do COVID-19. Havera enfase no mês de março de 2021 onde houve um grande crescimento de ocorrencias bem como no inicio do ano de 2021.

### Sobre a fonte dos dados

Todos os dados utilizados foram obtidos do repositorio [Covid19br](https://github.com/wcota/covid19br), o repositorio reune dados das Secretarias Estaduais de Saúde e do Ministerio da Saúde.

## Graficos referentes ao periodo do inicio da pandemia ate 03/04/2021
```{r, include=FALSE}
library(dplyr)
library(ggplot2)
library(readr)
#importacao dos dados nacionais a partir do arquivo baixado

covidNacional <- read_csv("cases-brazil-cities-time.csv") 

#regulacao dos dados para remover atualizacoes de casos negativas
#casos negativos foram substituidos por 0

covidNacional <- covidNacional %>%
  mutate_if(is.numeric,function(x){x[x < 0 ] <- 0;x})

#separacao dos dados do estado do Rio grande do Norte

covidRN <- covidNacional %>%
  filter(stringr::str_detect(state,"RN"))

covidRN <- covidRN %>%
  mutate(city=tolower(iconv(city,from="UTF-8",to="ASCII//TRANSLIT")))

#separacao dos dados do municipio de parelhas

covidPAAS <- covidRN %>%
  filter(stringr::str_detect(city,"parelhas/rn"))

#separacao ano de 2020 parelhas

covidPAAS2020 <- covidPAAS %>%
  filter(stringr::str_detect(date,"2020"))

#separacao ano de 2021 parelhas

covidPAAS2021 <- covidPAAS %>%
  filter(stringr::str_detect(date,"2021"))

#separacao dados mes de marco 2021

paasMarco21 <- covidPAAS %>%
  filter(stringr::str_detect(date,"2021-03"))

#separacao dados mes de marco 2020

paasfev21 <- covidPAAS %>%
  filter(stringr::str_detect(date,"2021-02"))
```
A seguir temos o grafico dos casos acumulados ao longo de todo o periodo de pandemia. Podemos notar um crescimento significativo a partir do fim do ano de 2020 se prolongando durante os messes iniciais de 2021
```{r covidPAAS, echo=FALSE}
ggplot(covidPAAS,aes(x=date,y=totalCases)) + geom_bar(stat = "identity")
```

> Figura 01: Grafico de casos acumulados durante o periodo de pandemia em Parelhas/RN

O proximo grafico exibe a frequencia de novos casos no municipio de parelhas durante todo o periodo da pandemia ate 03/04/2021.
```{r covidPAAS, echo=FALSE}
ggplot(covidPAAS,aes(x=date,y=newCases)) + geom_line()
```

> Figura 02: Grafico de novos casos durante o periodo da pandemia em Parelhas/RN



